臺灣彰化地方法院刑事判決　　　　　　　 95年度易字第985號
公　訴　人　臺灣彰化地方法院檢察署檢察官
被　　　告　乙○○
上列被告因竊盜案件，經檢察官聲請簡易判決處刑（九十五年度
偵字第五八二二號），本院認有刑事訴訟法第二百七十三條之一
第一項之情形，裁定改由受命法官獨任進行簡式審判程序，判決
如下：
    主  文
乙○○竊盜，處拘拾日，如易科罰金，以銀元佰元即新臺幣
玖佰元折算壹日。
    犯罪事實
一、乙○○於民國95年5月16日凌晨4時30分許，與不知情之友人
    陳姿杏，共同至甲○○開設位於彰化縣永靖鄉○○村○○路
    211號之「太空梭網路生活館」玩樂，因見該生活館內有液
    晶螢幕（價值新臺幣7000元），復思及家中個人電腦螢幕已
    損壞，竟意圖為自己不法所有，徒手竊取甲○○所有之電腦
    液晶螢幕1個，並將之藏放於其黑色外套內，得手後即與陳姿
    杏離開現場。嗣經甲○○報警處理而循線查獲上情。
二、案經彰化縣警察局員林分局報請彰化縣警察局彰化分局報告
    臺灣彰化地方法院檢察署檢察官請簡易判決處刑。
    理  由
一、按除被告所犯為死刑、無期徒刑、最輕本刑為三年以上有期
    徒刑之罪或高等法院管轄第一審案件者外，於刑事訴訟法第
    二百七十三條第一項程序進行中，被告先就被訴事實為有罪
    之陳述時，審判長得告知被告簡式審判程序之旨，並聽取當
    事人、代理人、辯護人及輔佐人之意見後，裁定進行簡式審
    判程序；除簡式審判程序及簡易程序案件外，第一審應行合
    議審判，刑事訴訟法第二百七十三條之一第一項、第二百八
    十四條之一分別定有明文。本件被告所犯係死刑、無期徒刑
    、最輕本刑為三年以上有期徒刑或高等法院管轄第一審案件
    以外之罪，並於本院行準備程序時就被訴事實為有罪之陳述
    ，本院合議庭依前揭規定，經評議結果，裁定改由受命法官
    獨任行簡式審判程序，先予敘明。
二、上開事實，業據被告乙○○於警訊、本院審理時供承不諱，
    核與證人甲○○於警訊中證訴之情節相符，且有贓物認領保
    管單1紙及現場照片2張在卷可資佐證，被告之自白與事實相
    符。本件事證明確，被告之犯行，足以認定。
三、核被告所為，係犯刑法第三百二十條第一項之竊盜罪。又刑
    法於九十四年二月二日修正公布，關於刑法分則法定本刑涉
    及罰金刑、拘役刑，及易科罰金之相關規定均已修正，並自
    被告行為後即九十五年七月一日開始施行。而參照最高法九
    十五年度第八次刑事庭會議之決議內容，就本案被告所涉及
    犯行之相關論罪科刑條文，綜合比較修正前、後之規定，應
    依刑法第二條第一項前段之規定，適用修正前刑法第四十一
    條第一項前段、罰金罰鍰提高標準條例第一條前段、刪除前
    罰金罰鍰提高標準條例第二條有關易科罰金之規定（比較適
    用情形詳見附表所示）。爰審酌被告坦承犯行，及其平日生
    活狀況、被竊物品之價值、犯後之態度等一切情狀，量處如
    主文所示之刑，並依修正前刑法第四十一條第一項前段之規
    定，諭知易科罰金之折算標準，以示儆懲。
據上論斷，應依刑事訴訟法第四百五十二條、第二百七十三條之
一第一項、第二百九十九條第一項前段，刑法第二條第一項前段
、第三百二十條第一項、（修正前）第四十一條第一項前段，罰
金罰鍰提高標準條例第一條前段、（修正刪除前）第二條，判決
如主文。
本案經檢察官吳宗達到庭執行職務。
中    華    民    國    96    年   1   月     31      日
                  刑事第五庭      法   官     吳俊螢
以上正本證明與原本無異。
如不服本判決，應於判決送達後十日內向本院提出上訴狀 (須附
繕本 )。
告訴人或被害人對於判決如有不服具備理由請求檢察官上訴者，
其上訴期間之計算係以檢察官收受判決正本之日期為準。
中    華    民    國    96    年   1   月     31      日
                                   書記官     林怡吟
附錄本案論罪科刑法條全文：
中華民國刑法第320條
（普通竊盜罪、竊佔罪）
意圖為自己或第三人不法之所有，而竊取他人之動產者，為竊盜
罪，處 5 年以下有期徒刑、拘役或 5 百元以下罰金。
意圖為自己或第三人不法之利益，而竊佔他人之不動產者，依前
項之規定處斷。
前二項之未遂犯罰之。
附表：
┌──┬─────┬─────────────────────────┐
│編號│修正事項  │以各別修正事項討論新、舊法之比較適用              │
├──┼─────┼─────────────────────────┤
│ 1  │易科罰金  │刑法第四十一條第一項前段關於得易科罰金之規定，修正│
│    │          │前係以「因身體、教育、職業、家庭之關係或其他正當事│
│    │          │由，執行顯有困難」為其要件，新法則刪除此要件，修正│
│    │          │理由說明上述規定限制過嚴，欠缺彈性，與易科罰金制度│
│    │          │旨在救濟短期自由刑流弊之旨趣不符，且刪除該要件後使│
│    │          │檢察官得視具體個案審酌宜否易科罰金，更符告易科罰金│
│    │          │制度之意旨。另修正前刑法第四十一條第一項前段配合罰│
│    │          │金罰鍰提高標準條例第二條（現已刪除）之規定，係以「│
│    │          │銀元三百元即新台幣九百元折算一日」為易科罰金之折算│
│    │          │標準，至修正後之刑法第四十一條第一項乃係以「新台幣│
│    │          │一千元、二千元或三千元折算一日」為易科罰金之折算標│
│    │          │準。而觀諸歷年來之實務運作情形，在法院宣告易科罰金│
│    │          │折算標準之案件，檢察官執行時乃以准予易科罰金為原則│
│    │          │，不准易科罰金為例外，是以比較修法前後之規定，應認│
│    │          │修正後刑法第四十一條第一項前段提高易科罰金之折算標│
│    │          │準之適用，對於行為人而言較為不利。                │
├──┼─────┼─────────────────────────┤
│ 2  │關於刑法分│修正後刑法施行法增訂第一條之一：「中華民國九十四│
│    │則各罪法定│  年一月七日刑法修正施行後，刑法分則編所定罰金之貨│
│    │本刑涉及罰│  幣單位為新臺幣。九十四年一月七日刑法修正時，刑法│
│    │金刑、拘役│  分則編未修正之條文定有罰金者，自九十四年一月七日│
│    │刑者，其法│  刑法修正施行後，就其所定數額提高為三十倍。但七十│
│    │定本刑科刑│  二年六月二十六日至九十四年一月七日新增或修正之條│
│    │範圍之比較│  文，就其所定數額提高為三倍」，配合刑法第三十三條│
│    │適用      │  第五款將罰金刑修正為：「新臺幣一千元以上，以百元│
│    │          │  計算之」，可知修正後刑法第三百二十條第一項定本刑│
│    │          │  中罰金刑之部分，係以新臺幣為單位，並就其數額提高│
│    │          │  為三十倍，且最低刑為新臺幣一千元以上。然被告行為│
│    │          │  時關於刑法第三百二十條第一項之適用，係依罰金罰鍰│
│    │          │  提高標準條例第一條前段規定之提高倍數十倍（該單位│
│    │          │  為銀元，折合為新臺幣亦為三十倍），且配合刑法第三│
│    │          │  十三條第五款規定，其罰金最低刑為一元以上，是以本│
│    │          │  案被告所犯刑法第三百二十條第一項之普通竊盜罪法定│
│    │          │  本刑有關罰金刑之部分，應以修正前之規定對於被告較│
│    │          │  為有利。                                        │
│    │          │修正前刑法第三十三條第一項第四款規定：「拘役：一│
│    │          │  日以上，二月未滿，但遇有加重時，得加至四個月」，│
│    │          │  而修正後同款規定：「拘役：一日以上，六十日未滿，│
│    │          │  但遇有加重時，得加至一百二十日」，是以本案被告所│
│    │          │  犯刑法第三百二十條第一項之法定本刑有關拘役刑之部│
│    │          │  分，應依修正前之規定對被告較為有利。            │
├──┴─────┴─────────────────────────┤
│總結：經綜合前述修正條文而為比較之結果，依刑法第二條第一項前段應適用│
│修正前刑法及罰金罰鍰提高標準條例之相關規定。                        │
└──────────────────────────────────┘
